【裁判字號】    97,審交易,208
【裁判日期】    971031
【裁判案由】    竊盜等
【裁判全文】
臺灣桃園地方法院刑事判決           97年度審交易字第208號
公  訴  人  臺灣桃園地方法院檢察署檢察官
被      告  甲○○
指定辯護人  本院公設辯護人  陳瑞明
上列被告因竊盜等案件，經檢察官提起公訴（97年度偵字第12669
號），本院判決如下：
    主  文
甲○○竊盜，處有期徒刑伍月，如易科罰金，以新台幣壹仟元折
算壹日；又服用酒類，不能安全駕駛動力交通工具而駕駛，處有
期徒刑貳月，如易科罰金，以新臺幣壹仟元折算壹日。應執行有
期徒刑陸月，如易科罰金，以新臺幣壹仟元折算壹日。
    事  實
一、甲○○前有賭博、酒醉駕車公共危險罪前科，經法院判刑確
    定（不構成累犯）。詎仍不知警惕，意圖為自己不法之所有
    ，於民國97年3 月27日凌晨某時，在桃園縣中壢市○○○街
    2 號前，見乙○○所有車牌號碼N9U ─870 號機車鑰匙仍插
    於機車上，即以該鑰匙發動機車竊得該機車後供為交通工具
    使用。另於同年5 月4 日中午12時起，在桃園縣新屋鄉永安
    漁港餐廳飲用臺灣啤酒6 瓶後，明知酒後酒精濃度超過每公
    升零點55毫克以上，不能安全駕駛動力車輛之程度時，不應
    駕駛車輛，以維交通安全，竟仍駕駛前開贓車上路，嗣於同
    日17時許，行經新屋鄉○○村○ 鄰○○道路上，因受酒力作
    用無法為安全駕駛而摔倒，經警據報前往處理，甲○○則被
    送往署立桃園醫院新屋分院救治，經檢驗其酒後血液所含酒
    精濃度為395MG/DL（換算為呼氣所含酒精濃度為1.97MG/L）
    而查獲上情。
二、案經桃園縣政府警察局楊梅分局報告臺灣桃園地方法院檢察
    署檢察官偵查後起訴。
    理  由
一、本件認定事實所引用之證據方法（詳下述及者，包含人證、
    書證、物證等），並無證據證明係公務員違背法定程序所取
    得，檢察官、被告甲○○於審判期日對本院提示之卷證均陳
    明沒意見，而未提出證據能力方面之爭執，且卷內之文書證
    據，亦無刑事訴訟法第159 條之4 之顯有不可信之情況或其
    他不得作為證據之情形，本院審酌引為證據亦為適當，是依
    刑事訴訟法第159 條之1 第2 項、第159 條之4 、之5 等規
    定，下述認定事實所引用之證據方法均有證據能力，合先敘
    明。
二、本案被告所犯之罪係屬刑事訴訟法第376 條第1 款之最重本
    刑3 年以下有期徒刑之公共危險罪，與刑事訴訟法第376 條
    第2 款之刑法第320 條第1 項之竊盜罪，其於準備程序中就
    被訴事實為有罪之陳述，爰依刑事訴訟法第284 條之1 規定
    獨任進行審判程序。
三、訊據被告甲○○於本院審理時自白不諱，核與證人即被害人
    乙○○於警詢之證述情節相符，並有贓物認領保管單1 紙、
    桃園醫院新屋分院緊急血液檢驗單檢查報告1 紙、機車照片
    2 張、桃園縣政府警察局舉發違反道路交通管理事件通知單
    1 紙等件在卷可資佐證，足認被告之自白與事實相符，堪以
    採信。本件事證明確，被告犯行堪以認定，應依法論科。
四、核被告甲○○所為，係犯刑法第320 條第1 項之竊盜罪、同
    法第185 條之3 之服用酒類不能安全駕駛動力交通工具而駕
    駛罪。被告先後所犯上開二罪之間，其犯意各別，行為互殊
    ，應予分論併罰。爰審酌被告犯罪之動機、目的、手段，不
    思尊重他人財物，又前有2 次酒後駕車之公共危險前科，為
    滿足自身一時之享樂及便利，罔顧自身行車安全，更無視於
    公眾交通安全，於飲酒後已達不能安全駕駛動力交通工具之
    程度，仍騎乘機車於道路，經檢驗其酒後血液所含酒精濃度
    為395MG/DL（換算為呼氣所含酒精濃度為1.97MG/L），所幸
    未造成他人傷亡，與其犯後態度等一切情狀，分別量處如主
    文所示之刑，定應執行之刑，並諭知易科罰金之折算標準，
    以資懲儆。
據上論斷，應依刑事訴訟法第284 條之1 、第299 條第1 項前段
，刑法第320 條第1 項、第185 條之3 、第41條第1 項前段、第
51條第5 款，刑法施行法第1 條之1 第1 項、第2 項前段，判決
如主文。
本案經檢察官潘怡華到庭執行職務。
中    華    民    國    97    年    10    月    31    日
                      交通法庭  法  官  徐  培  元
以上正本證明與原本無異。
如不服本判決，應於判決送達後10日內，向本院提出上訴狀。
                                書記官  楊  美  慧
中    華    民    國    97    年    10    月    31    日
附論罪科刑依據之法條：
中華民國刑法第320條第1項：
意圖為自己或第三人不法之所有，而竊取他人之動產者，為竊盜
罪，處5 年以下有期徒刑、拘役或500 元以下罰金。
刑法第185 條之3 規定：
服用毒品、麻醉藥品、酒類或其他相類之物，不能安全駕駛動力
交通工具而駕駛者，處1 年以下有期徒刑、拘役或科或併科15萬
元以下罰金。


司法院資訊處製作；財團法人民間司法改革基金會備份。
